【裁判字號】    98,審訴,3612
【裁判日期】    981030
【裁判案由】    毒品危害防制條例
【裁判全文】
臺灣高雄地方法院刑事判決            98年度審訴字第3612號
公  訴  人  臺灣高雄地方法院檢察署檢察官
被      告  甲○○
上列被告因毒品危害防制條例案件，經檢察官提起公訴（98年度
毒偵字第4701號、98年度毒偵字第4710號），嗣於本院準備程序
中被告就被訴事實為有罪之陳述，經本院告知簡式審判程序之旨
，並聽取被告與公訴人之意見後，合議庭裁定由受命法官獨任進
行簡式審判程序，判決如下：
    主  文
甲○○施用第一級毒品，處有期徒刑柒月，扣案殘餘第一級毒品
海洛因之殘渣袋壹個、內含第一級毒品海洛因及水之注射針筒壹
支，均沒收銷燬之，針筒貳支沒收。又施用第一級毒品，處有期
徒刑柒月，扣案之第一級毒品海洛因壹包（含包裝袋，檢驗後淨
重零點零肆參公克）沒收銷燬之。應執行有期徒刑年壹年，扣案
之第一級毒品海洛因壹包（含包裝袋，檢驗後淨重零點零肆參公
克）、殘餘第一級毒品海洛因殘渣袋壹個、內含第一級毒品海洛
因及水之注射針筒壹支，均沒收銷燬之，針筒貳支沒收。
    事  實
一、甲○○前於民國97年間因施用毒品案件，經本院以97年度審
    毒聲字第1495號裁定送觀察、勒戒後，於98年1 月10日因無
    繼續施用毒品之傾向而執行完畢出所，並經臺灣高雄地方法
    院檢察署檢察官於同日以97年度毒偵字第8447號為不起訴處
    分確定在案。於前開觀察、勒戒執行完畢釋放後5 年內，復
    基於施用第一級毒品海洛因之犯意，而於98年7 月27日16時
    許，在位於高雄縣岡山鎮○○路之河堤公園，以少許海洛因
    摻水置入針筒內注射之方式，施用第一級毒品海洛因1 次，
    嗣於同日16時10分許，在上開地點，因形跡可疑而為警盤查
    ，並扣得內含第一級毒品海洛因及水之注射針筒（共15CC）
    1 支、毒品殘渣袋1 個及已使用針筒2 支，並得其同意採集
    尿液送驗，結果呈嗎啡陽性反應，始悉上情。又於98年7 月
    29 日 上午某時，在高雄縣彌陀鄉○○路西一巷1 號附近，
    以針筒注射方式，施用第一級毒品海洛因1 次，嗣於同日8
    時55 分 許，在高雄縣彌陀鄉○○路西一巷1 號前，因形跡
    可疑而為警欲上前盤查時，將其所持有之第一級毒品海洛因
    1 包丟棄在地，員警遂扣得第一級毒品海洛因1 包（檢驗前
    淨重0.050 公克、檢驗後淨重0.043 公克），並得其同意採
    集尿液送驗，結果呈嗎啡陽性反應，始悉上情。
二、案經高雄縣政府警察局岡山分局報請臺灣高雄地方法院檢察
    署檢察官偵查起訴。
    理  由
一、本件被告甲○○所犯係死刑、無期徒刑、最輕本刑為3 年以
    上有期徒刑以外之罪，其於準備程序中就被訴事實為有罪之
    陳述，經本院告知簡式審判程序之旨，並聽取公訴人及被告
    意見後，合議庭裁定由受命法官獨任進行簡式審判程序，合
    先敘明。
二、訊據被告對於上揭時、地，施用第一級毒品海洛因之事實，
    均坦承不諱，而被告為警查獲所採之尿液檢體，經送臺灣檢
    驗科技股份有限公司以酵素免疫分析法及氣相層析質譜檢驗
    結果，均呈現可待因、嗎啡陽性反應，此有臺灣檢驗科技股
    份有限公司98年8 月12日編號KＺ000000000000號濫用藥物尿
    液檢驗報告、臺灣檢驗科技股份有限公司98年8 月12日編號
    KＺ000000000000號濫用藥物尿液檢驗報告暨偵辦毒品案件嫌
    疑犯尿液採證檢驗對照表、毒品案件嫌犯尿液採證檢驗對照
    表各1 份在卷可稽。另扣案之白色粉末1 包，經送檢驗結果
    ，確係第一級毒品海洛因，亦有高雄市立凱旋醫院98年8 月
    11日高市凱醫驗字第10821 號濫用藥物成品檢驗鑑定書1 份
    在卷可憑。又扣案之殘餘第一級毒品海洛因殘渣袋1 個、內
    含第一級毒品海洛因及水之注射針筒（共15CC）1 支，經送
    高雄醫學大學附設中和紀念醫院以酵素免疫分析法及氣相層
    析質譜檢驗結果，均呈現海洛因陽性反應，此有高雄醫學大
    學附設中和紀念醫院98年9 月22日編號0000-000號檢驗報告
    、高雄醫學大學附設中和紀念醫院98年9 月22日編號0000-0
    00號檢驗報告各1 份在卷可稽。足徵被告之任意性自白核與
    事實相符，應堪信為真實，可採為本件論罪科刑之依據。是
    本件事證明確，被告施用第一級毒品犯行，洵堪認定，應予
    依法論科。
三、按海洛因為毒品危害防制條例第2 條第2 項第1 款所稱之第
    一級毒品，不得施用、持有。次按觀察、勒戒或強制戒治執
    行完畢釋放後，5 年內再犯第10條之罪者，應依一般刑事訴
    訟程序予以起訴論罪科刑，此觀諸毒品危害防制條例第20條
    、第23條第2 項規定自明。被告前於97年間因施用毒品案件
    ，經本院以97年度審毒聲字第1495號裁定送觀察、勒戒後，
    於98年1 月10日因無繼續施用毒品之傾向而執行完畢出所，
    並經臺灣高雄地方法院檢察署檢察官於同日以97年度毒偵字
    第8447號為不起訴處分確定在案等情，有臺灣高等法院被告
    前案紀錄表1 份在卷可參，被告於前開觀察、勒戒執行完畢
    釋放後5 年內，復分別於98年7 月27日16時許、98年7 月29
    日上午某時許，分別施用第一級毒品海洛因各1 次，則公訴
    人予以起訴，尚無不合，本院自得依法論科。
四、核被告所為，係犯毒品危害防制條例第10條第1 項之施用第
    一級毒品罪。被告持有第一級毒品後進而施用，其持有之低
    度行為應為施用之高度行為所吸收，故不另論其持有毒品罪
    。被告所犯2 上開罪，犯意各別，行為互殊，係為數罪，應
    予分論併罰。本院審酌被告前因施用毒品案件，經勒戒、觀
    察程序，由檢察官不起訴處分後，仍不知悛悔，再次施用毒
    品自戕其身，顯然缺乏戒絕毒品之決心，惟念及被告坦承施
    用第一級毒品之事實，且其行為尚未害及他人，並斟酌被告
    之犯罪動機、手段以及被告之智識程度等一切情狀，分別量
    處如主文所示之刑，並定其應執行刑。另扣案之白色粉末1
    包，經送檢驗結果係第一級毒品海洛因之情，已如上述，應
    依毒品危害防制條例第18條第1 項前段規定宣告沒收銷燬之
    ，至前開第一級毒品海洛因之包裝袋包覆毒品，其上顯留有
    該毒品之殘渣，衡情自難與之剝離，亦應整體視之為毒品，
    連同該包裝併予宣告沒收銷燬之；此外，鑑驗耗用之海洛因
    既已滅失，自無庸宣告沒收銷燬之；又扣案之殘餘第一級毒
    品海洛因殘渣袋1 個、內含第一級毒品海洛因及水之注射針
    筒（共15CC）1 支，經送驗後，確含有海洛因成分，已如上
    述，因與毒品難以析離，應視為毒品，爰依毒品危害條例第
    18條第1 項前段之規定，宣告沒收銷燬之。另扣案已使用過
    之注射針筒2 支，據被告自承為其所有且係供施用第一級毒
    品所用之物，然經送檢結果，並未檢出海洛因成分，爰依刑
    法第38條第1 項第2 款規定諭知沒收。
據上論斷，應依刑事訴訟法第273 條之1 第1 項、第284 條之1
、第299 條第1 項前段，毒品危害防制條例第10條第1 項、第18
條第1 項前段，刑法第11條、第51條第5 款、第9 款、第38條第
1 項第2 款，判決如主文。
本案經檢察官杜妍慧到庭執行職務。
中    華    民    國    98    年    10    月    30    日
                  刑事第十庭  法  官  曾子珍
以上正本證明與原本無異。
如不服本判決，應於收受送達後10日內向本院提出上訴書狀。
中    華    民    國    98    年    10    月    30    日
                              書記官  李承悌
附錄本判決論罪科刑法條全文：
毒品危害防制條例第10條
施用第一級毒品者，處6月以上5年以下有期徒刑。
施用第二級毒品者，處3年以下有期徒刑。


司法院資訊處製作；財團法人民間司法改革基金會備份。
